---
title: "Actividad 3"
output:
  html_document:
    df_print: paged
  pdf_document: default
  word_document: default
---
Objetivo:

Aplicar el análisis de regresión y correlación, con el objetivo de que el alumno sea capaz de emplear dichos conceptos de análisis y conclusión en la vida empresarial.

1. El Bank of Lincoln está interesado en reducir el tiempo en que las personas esperan para ver a su banquero personal. También les interesa la relación entre el tiempo de espera en minutos y el número de banqueros atendiendo. Los clientes se seleccionan al azar con los datos siguientes:


```{r}
library("tidyverse")
library("ggthemes")
library("ggbreak")
library("ggpubr")

x <- c(2,3,5,4,2,6,1,3,4,3,3)
y <- c(12.8,11.3,3.2,6.4,11.6,3.2,8.7,10.5,8.2,11.3,9.4)
df <- data.frame(x, y)
n <- length(df$x)

print(df)

```
a) Trace el diagrama de dispersión. ¿Qué tipo de relación tienen los datos?

r. La dispersion es lineal inversa

```{r}
plt_sc <- df %>%  
  ggplot(aes(x = x, y = y)) +
  geom_point() +
  geom_smooth(method = lm) +
  theme_bw() +
  scale_x_continuous(breaks = seq(from = 1, to = n, by = 1)) +
  labs(title = "Actividad 3",
       subtitle = "Regresion y Correlacion",
       x = "# de banqueros",
       y = "tiempo de espera",
       caption = "Dispersion lineal Inversa. \nEntre mas banqueros menor tiempo de espera") 
print(plt_sc)
```

b) Calcule la ecuación de regresión que mejor se ajuste a estos datos.


```{r}
# funcion para calcular la ecuacion de regresion lineal
ec_lm <- function(x,y,n){
  x2 <- x**2
  xy <- x*y
  s_x2 <- sum(x2)
  s_xy <- sum(xy)
  b <- (s_xy - n*mean(x)*mean(y))/(s_x2 - n*mean(x)**2)
  a <- mean(y) - b * mean(x)
  return(print(paste("a = ", a,
               ", b = ", b, sep = "")))
}
ec_lm(df$x, df$y, length(df$x))


```
r. Ecuacion: y = 14.87 - 1.86 x 


c) Calcule el coeficiente de correlación de la muestra e interprete el significado del coeficiente en este ejercicio.

```{r}


reg_lm <- function(x,y,n){
  x2 <- x**2
  y2 <- y**2
  xy <- x*y
  s_x2 <- sum(x2)
  s_y2 <- sum(y2)
  s_xy <- sum(xy)
  s_x <- sum(x)
  s_y <- sum(y)
  
  r <- ((n * s_xy - (s_x * s_y))**2)/
    ((n * s_x2 - s_x**2)*(n * s_y2 - s_y**2))
  return(print(paste("coeficiente = ", r,
                sep = "")))
}

reg_lm(df$x, df$y, length(df$x))
print("Coeficiente de Pearson:")
cor(df$x, df$y, method = "pearson")
```



d) Si hay 15 banqueros atendiendo, ¿cuál será el tiempo de espera de la persona para ver a su banquero?


```{r}
lin_r <- function(a,b,x){
  return(a + b * x)
}
d <- lin_r(14.8702702702703,-1.86036036036036,15)
print(d)
```

r. El tiempo de espera seria -13.03 minutos, en otras palabras, no habria tiempo de espera. 

2. La Stork Foundation desea mostrar con estadísticas que, contrariamente a la creencia popular, las cigüeñas no traen a los bebés. Para esto ha recolectado datos sobre el número de cigüeñas y el números de bebes (ambos en miles) en varias ciudades de Europa.

```{r}
cigüeñas <- c(27,38,13,24,6,19,15) *1000
bebes <- c(35,46,19,32,15,31,20)*1000
df2 <- data.frame(cigüeñas, bebes)
print(df2)

```
a) Trace el diagrama de dispersión. ¿Qué tipo de relación tienen los datos? 

r. Los datos tienen una correlacion directa. 

```{r}
plt_2 <- df2 %>%  
  ggplot(aes(x = cigüeñas, y = bebes)) +
  geom_point() +
  geom_smooth(method = lm) +
  theme_bw() +
  labs(title = "Actividad 3",
       subtitle = "Regresion y Correlacion",
       x = "cigüeñas",
       y = "bebes", 
       caption = "Correlacion directa,\n Entre mas cigueñas mas bebes") 
print(plt_2)
```


b) Calcule la ecuación de regresión que mejor se ajuste a estos datos.

```{r}

# reusando la funcion creada en el primer ejercicio
ec_lm(df2$cigüeñas, df2$bebes, length(df2$cigüeñas))

```

r. Ecuacion: y = 7661.61 + 1.01 x 

c) Calcule el coeficiente de correlación de la muestra e interprete el significado del coeficiente en este ejercicio.

```{r}

reg_lm(df2$cigüeñas, df2$bebes, length(df2$bebes))
cor(df2$cigüeñas, df2$bebes, method = "pearson")

```

r. El coeficiente de regresion es 0.9580


d) ¿Contradijo la ciencia estadística la creencia popular?

r. No, la creencia concuerda con la ciencia. 
